---
title: "Untitled"
format: html
editor: visual
---


# Lectura de todas las observaciones de listings de una zona: Mallorca


El siguiente código lee todas las carpetas de la zona de Mallorca y lee los 
archivos `listings.csv` de cada una de ellas. 
y  genera un listing que contenga todos los apartamentos (los `id`) que 
aparecen en los 4 scrappings que disponemos de Mallorca. Hemos parametrizado 
el código para que se pueda cambiar a otra zona se quiera analizar.

Se comenta el código para facilitar su lectura (generado...).

```{r}
# Cargar biblioteca necesaria
library(tidyverse)

# Definir directorios y seleccionar uno para procesar
dir_mallorca <- dir("data/mallorca")
dir_zone <- dir_mallorca  # Aquí se puede cambiar la zona según sea necesario

# Función para leer archivos de listado
read_data_listing <- function(dir) {
  readr::read_csv(
    paste0("data/mallorca/", dir, "/listings.csv.gz"),
    col_types = cols(                         
id =col_character(),
listing_url =col_character(),
scrape_id =col_character(),
last_scraped =col_date(format = "%Y%m%d"),
source =col_character(),
name =col_character(),
description =col_character(),
neighborhood_overview =col_character(),
picture_url =col_character(),
host_id =col_character(),
host_url =col_character(),
host_name =col_character(),
host_since =col_date(format = "%Y%m%d"),
host_location =col_character(),
host_about =col_character(),
host_response_time =col_number(),
host_response_rate =col_number(),
host_acceptance_rate =col_number(),
host_is_superhost =col_logical(),
host_thumbnail_url =col_character(),
host_picture_url =col_character(),
host_neighbourhood =col_character(),
host_listings_count =col_number(),
host_total_listings_count =col_number(),
host_verifications =col_character(),
host_has_profile_pic =col_logical(),
host_identity_verified =col_logical(),
neighbourhood =col_character(),
neighbourhood_cleansed =col_character(),
neighbourhood_group_cleansed =col_character(),
latitude =col_number(),
longitude =col_number(),
property_type =col_character(),
room_type =col_character(),
accommodates =col_number(),
bathrooms =col_logical(),
bathrooms_text =col_character(),
bedrooms =col_number(),
beds =col_number(),
amenities =col_character(),
price =col_number(),
minimum_nights =col_number(),
maximum_nights =col_number(),
minimum_minimum_nights =col_number(),
maximum_minimum_nights =col_number(),
minimum_maximum_nights =col_number(),
maximum_maximum_nights =col_number(),
minimum_nights_avg_ntm =col_number(),
maximum_nights_avg_ntm =col_number(),
calendar_updated =col_logical(),
has_availability =col_logical(),
availability_30 =col_number(),
availability_60 =col_number(),
availability_90 =col_number(),
availability_365 =col_number(),
calendar_last_scraped =col_date(format = "%Y%m%d"),
number_of_reviews =col_number(),
number_of_reviews_ltm =col_number(),
number_of_reviews_l30d =col_number(),
first_review =col_date(format = "%Y%m%d"),
last_review =col_date(format = "%Y%m%d"),
review_scores_rating =col_number(),
review_scores_accuracy =col_number(),
review_scores_cleanliness =col_number(),
review_scores_checkin =col_number(),
review_scores_communication =col_number(),
review_scores_location =col_number(),
review_scores_value =col_number(),
license =col_character(),
instant_bookable =col_logical(),
calculated_host_listings_count =col_number(),
calculated_host_listings_count_entire_homes =col_number(),
calculated_host_listings_count_private_rooms =col_number(),
calculated_host_listings_count_shared_rooms =col_number(),
reviews_per_month =col_number()))
}
```


Ahora unimos las cuatro muestras temporales

```{r}
# Leer y almacenar los datos de cada archivo en una lista
listing_list <- lapply(dir_zone, read_data_listing)

# Verificar estructura y consistencia de datos
sapply(listing_list, dim)          # Verificar que todos tengan 75 columnas
names_list <- lapply(listing_list, names)
all_same_names <- length(unique(names_list)) == 1  # Chequear nombres de columnas

# Analizar IDs de listados para observar consistencia entre periodos
id_list <- lapply(listing_list, function(x) x$id)
id_global <- unlist(id_list)
unique_id_count <- length(unique(id_global))       # Conteo de IDs únicos

# Encontrar IDs comunes en todos los periodos
id_common <- Reduce(intersect, id_list)

# Consolidar todos los listados en un solo data frame
listings_mallorca <- do.call(rbind, listing_list)

# Crear un data frame con los listados comunes en todos los periodos
listings_common0 <- listings_mallorca %>% filter(id %in% id_common)
```